【裁判字號】    98,審重訴,905
【裁判日期】    980901
【裁判案由】    損害賠償
【裁判全文】
臺灣臺北地方法院民事裁定           98年度審重訴字第905號
原      告    台灣尖端先進生技醫藥股份有限公司
兼法定代理人  丁○○
共      同
訴訟代理人    郭慧雯律師
被      告    乙○○
              丙○○
              甲○○
上列當事人間請求損害賠償事件，本院裁定如下：
    主  文
本件移送臺灣士林地方法院。
    理  由
一、按訴訟之全部或一部，法院認為無管轄權者，依原告聲請或
    依職權以裁定移送於其管轄法院，民事訴訟法第28條第 1項
    定有明文。又訴訟，由被告住所地之法院管轄。另因侵權行
    為涉訟者，得由行為地之法院管轄。而共同訴訟之被告數人
    ，其住所不在一法院管轄區域內者，各該住所在地之法院俱
    有管轄權。但依第 4條至前條規定有共同管轄法院者，由該
    法院管轄，此於民事訴訟法第1條第1項、第15條及第20條亦
    有明文。由前開法條觀之，關於共同訴訟之普通審判籍，僅
    於無民事訴訟法第20條但書規定之共同特別審判籍適用餘地
    時，方有其適用，若有共同特別審判籍存在時，原告自應向
    該共同特別審判籍所在地之法院起訴。
二、本件原告主張：被告乙○○於民國94年9月16日受聘擔任總
    經理特助職務，95年1月1日升任為副總經理，並綜理伊所屬
    海外事業處。95年4月間，被告三人針對濫用藥物三合一檢
    驗試劑銷往大陸等相關業務向伊提出報告，伊因此誤信此中
    國市場就此試劑之需求相當廣大。豈料被告於95年5月間偽
    造深圳信標貿易有係公司與國家安全部福建省福清工作站之
    訂購合約書，伊因而交運150萬元劑之試劑；被告又於94年
    11月至96年12月間，以偽造之訂單、設立公司及開拓業務等
    理由，向伊借支新臺幣（下同）1050萬6510元。為此，依民
    法第184條第1項前段、第185條及第474條規定起訴等語。
三、依原告主張之事實，既係主張被告向其提出報告，並以偽造
    之訂購合約詐取試劑，並進而借支款項，被告侵權行為地顯
    然在原告主事務所所在地。而原告主事務所所在地在臺北縣
    汐止市○○街169巷25號12樓，既經起訴狀載明，本件侵權
    行為地在臺灣士林地方法院管轄區域內，堪予認定。又被告
    住所分別在臺北市大安區；桃園縣中壢市及臺北市北投區等
    處，復據起訴狀載明，均不在同一法院管轄區域內，依前述
    民事訴訟法第15條、第20條但書規定，自應由此事件之共同
    特別審判籍管轄法院即其等侵權行為地法院，亦即臺灣士林
    地方法院管轄。是依前揭規定意旨說明，原告向無管轄權之
    本院起訴，顯係違誤。爰依職權將本件移送於該管轄法院。
四、依首開法條裁定如主文。
中    華    民    國    98    年    9     月    1     日
                  民事第六庭    法  官  許純芳
以上正本係照原本作成
如對本裁定抗告須於裁定送達後10日內向本院提出抗告狀，並繳
納抗告費新臺幣1,000元
中    華    民    國    98    年    9     月    1     日
                                書記官  陳怡君


司法院資訊處製作；財團法人民間司法改革基金會備份。
